# 确认辞退福利时计入哪个科目的问题

提问人：kentisluo 时间：2019-03-16 21:55:03
请问在以下两种情况中，确认员工的辞退福利时，借方应计入哪个科目？
情况 1 ：公司属于零售行业，对于满足负债确认条件的门店人员的辞退福利，是全部计入管理费用科目，还是按辞退员工所属部门计入销售费用科目？
情况 2 ：公司是生产企业，对于满足负债确认条件的生产人员的辞退福利，是全部计入管理费用科目，还是按辞退员工所属部门计入生产成本科目？

回答人：chenyiwei
辞退福利一般都是计入管理费用。但在涉及《企业会计准则第 13 号——或有事项》规范的企业重组事项中涉及的辞退补偿，应与其他重组费用计入同一科目（可能是营业外支出）。
辞退福利并不是为了获取员工提供的服务而支付给员工的薪酬，所以其计入的科目与被辞退的员工原先在何种岗位上无关。

提问人：kentisluo 时间：2019-03-18 10:22:43
陈版，请问下：
某服装企业拟计划处置旗下某品牌的全部门店，包括门店的固定资产、装修、门店员工、存货构成一项业务一起打包转让。固定资产、装修、存货在转让时确认资产处置损益。请问门店员工的辞退赔偿，是应该计入资产处置损益，还是管理费用科目呢？@chenyiwei

回答人：chenyiwei
管理费用或营业外支出。